臺灣高等法院刑事判決　　　　　　　　 94年度上訴字第362號
上　訴　人
即　被　告　甲○○
選任辯護人　林慈發律師
上列上訴人因違反槍砲彈藥刀械管制條例案件，不服臺灣板橋地
方法院93年度重訴字第16號，中華民國93年12月7 日第一審判決
（起訴案號：臺灣板橋地方法院檢察署93 年度核退偵字第333號
），提起上訴，本院判決如下：
    主  文
原判決撤銷。
甲○○未經許可，製造可發射子彈具有殺傷力之改造玩具手槍，
處有期徒刑伍年貳月，併科罰金新臺幣拾萬元，罰金部分如易服
勞役，以銀元佰元即新臺幣玖佰元折算壹日；扣案之可發射子
彈具有殺傷力之改造玩具手槍壹支（含彈匣壹個、槍枝管制編號
：0000000000）、尚未改造完成不具殺傷力之改造玩具手槍壹支
（含彈匣壹個、槍枝管制編號：0000000000）、土造金屬槍管壹
支（內徑約9.2mm、長度約87.2mm)、玩具槍之金屬槍身壹支、金
屬管支、及如附表所示之物，均沒收。又未經許可，持有子彈
，處有期徒刑陸月，併科罰金新臺幣肆萬元，罰金如易服勞役，
以銀元佰元即新臺幣玖佰元折算壹日；扣案之具有殺傷力之具
直徑約 9mm金屬彈頭之土造子彈顆，均沒收。應執行有期徒刑
伍年伍月，併科罰金新臺幣拾萬元，罰金如易服勞役，以銀元
佰元即新臺幣玖佰元折算壹日；扣案之可發射子彈具有殺傷力
之改造玩具手槍壹支（含彈匣壹個、槍枝管制編號：0000000000
）、尚未改造完成不具殺傷力之改造玩具手槍壹支（含彈匣壹個
、槍枝管制編號：0000000000）、土造金屬槍管壹支（內徑約9.
2mm、長度約87.2mm)、玩具槍之金屬槍身壹支、金屬管支、具
有殺傷力之具直徑約 9mm金屬彈頭之土造子彈顆、及如附表所
示之物，均沒收。
    事  實
一、甲○○明知非經中央主管機關許可不得製造、持有可發射子
    彈具有殺傷力之改造玩具手槍，竟基於未經許可製造、持有
    具有殺傷力改造玩具手槍之犯意，於民國九十二年底，在不
    詳地點購入仿BERETTA廠92FS 型半自動手槍製造之玩具手槍
    （下簡稱：仿BERETTA廠92FS型玩具手槍）、仿GLOCK廠27型
    半自動手槍製造之玩具手槍(下簡稱：仿GLOCK廠27型玩具手
    槍）各一支及玩具槍之金屬槍身一支後，隨即未經許可，在
    其位於桃園縣龍潭鄉○○路六三巷八號之住處內，同時期接
    續以其所有如附表所示之工具一批，將前開仿BERETTA廠92F
    S型玩具手槍、仿GLOCK廠27型玩具手槍之塑膠槍管，均換裝
    為其利用該等工具鑽孔研磨製成之土造金屬槍管各一支，而
    將其中之仿BERETTA廠92FS 型玩具手槍改造為可發射子彈具
    有殺傷力之改造玩具手槍一支（含彈匣一個、槍枝管制編號
    ：0000000000)，另一支仿GLOCK廠27型玩具手槍雖經換裝土
    造金屬槍管（含彈匣一個、槍枝管制編號：0000000000），
    並同時利用如附表所示之工具鑽孔研磨製成可適用於該把仿
    GLOCK廠27型玩具手槍之土造金屬槍管一支 (內徑約9.2mm、
    長度約87.2mm)，供換裝之用，但因該仿GLOCK廠27型玩具手
    槍經改造後猶欠缺槍機、撞針，尚未製造完成。甲○○另明
    知非經中央主管機關許可不得持有具有殺傷力之子彈，竟另
    基於未經許可持有具有殺傷力子彈之犯意，於九十三年三月
    五日之前之某日，在不詳地點之跳蚤市場，向不詳之成年人
    同時購入具有殺傷力之子彈五顆（其中四顆為具直徑約 9mm
    金屬彈頭之土造子彈，一顆為口徑9mm＜9×19mm＞之制式子
    彈）及不具殺傷力之制式子彈一顆後，即未經許可持有該等
    具有殺傷力之子彈，並藏置於其上開住處。嗣於九十三年三
    月五日二十一時十五分許，經警在臺北縣板橋市○○路○段
    愛買百貨公司停車場內之公共場所，見甲○○持一包物品亦
    至該處，因警根據先前之線報足認甲○○持有之該包物品可
    能屬易生危害之槍、彈，依警察勤務條例第十一條第三款之
    規定趨前向甲○○表明身分，要求甲○○打開所攜包裝物，
    而對甲○○實施臨檢盤查，甲○○同意警員之要求而將包裝
    物打開供警員搜索，而為警發覺甲○○持有並扣得均屬甲○
    ○所有之上開可發射子彈具有殺傷力之仿BERETTA廠 92FS型
    玩具手槍製造之改造玩具槍一支 (含彈匣一個、槍枝管制編
    號：0000000000)、具有殺傷力之具直徑約9mm金屬彈頭之土
    造子彈二顆、口徑9mm 之制式子彈一顆及不具殺傷力之制式
    子彈一顆。當日二十二時三十分許，經警徵得甲○○之自願
    性同意，由甲○○帶同警員至其位於桃園縣龍潭鄉○○路六
    三巷八號之住處執行搜索，扣得均屬其所有之上開欠缺槍機
    、撞針尚未製造完成而不具有殺傷力之仿GLOCK廠27 型改造
    玩具手槍一支（含彈匣一個、槍枝管制編號：0000000000)
    、可供換裝適用於該仿GLOCK廠27 型半自動手槍之土造金屬
    槍管一支（內徑約9.2mm、長度約87.2mm)、具有殺傷力之具
    直徑約9mm 金屬彈頭之土造子彈二顆、如附表所示屬甲○○
    所有供其製造前開改造玩具手槍所用之工具一批、同屬其所
    有預備供其改造具有殺傷力玩具手槍用之玩具槍之金屬槍身
    一支、金屬管三支，以及不具殺傷力之空彈殼二顆、非屬槍
    砲彈藥刀械管制條例所管制之子彈或爆裂物之信號彈六枚、
    用途不確定之錫鉆板五塊。嗣上開具有殺傷力之具直徑約9m
    m金屬彈頭之土造子彈四顆中之一顆及口徑9mm之制式子彈一
    顆，於送鑑驗時，經試射擊發而喪失子彈之效用，尚餘具有
    殺傷力之具直徑約9mm金屬彈頭之土造子彈三顆。
二、案經臺北縣政府警察局土城分局報由臺灣板橋地方法院檢察
    署檢察官偵查起訴。
    理  由
壹、認定犯罪事實所憑之證據及理由：
一、上訴人即被告甲○○於原審及本院審理時，對於扣案之上開
    可發射子彈具有殺傷力之仿BERETTA廠92FS 型改造玩具槍一
    支（含彈匣一個、槍枝管制編號：0000000000）、具有殺傷
    力之具直徑約9mm金屬彈頭之土造子彈四顆、口徑9mm之制式
    子彈一顆、欠缺槍機、撞針尚未製造完成而不具有殺傷力之
    仿GLOCK廠27型改造玩具手槍一支(含彈匣一個、槍枝管制編
    號：0000000000)、可供換裝適用於該仿GLOCK廠27型改造玩
    具手槍之土造金屬槍管一支(內徑約9.2mm、長度約87.2mm）
    、玩具槍之金屬槍身一支、金屬管三支、附表所示之工具一
    批等物，皆係於其持有中經警查獲之事實，固均坦承不諱，
    惟矢口否認有何未經許可製造（改造）玩具手槍之犯行。被
    告及其辯護人辯稱：扣案之改造玩具手槍及子彈、槍管等物
    ，均係被告朋友陳文政於九十二年農曆三、四月間在屏東縣
    枋山鄉楓港村廟會時交給被告，之後被告就一直放在桃園縣
    龍潭鄉住處，自九十三年三月初把比較完整之其中一把改造
    手槍放在車上，把該槍放在車上是因怕被偷；被告收下這些
    物品是因為怕陳文政，不敢不答應，他說只有幾天的時間，
    後來陳文政沒有與被告聯絡；警察去被告家問被告是不是被
    告的東西，被告就說是，去警察局的時候，被告在警察局辦
    公桌聽到有人說如果你承認就可以交保之語，後來被告就獲
    得交保，被告後來請教別人才知道嚴重性，被告在警詢中是
    因為很恐懼，又聽到承認改造能交保，才承認；扣案如附表
    所示之工具，是一般家庭之日常用品，有些是裝窗簾用的，
    游標尺為測量工具，電鑽一組係採電池動力，根本無法將鋼
    管鑽洞製造槍管，焊槍、錫鉆板無法焊接鋼鐵製物品，攻牙
    器及扳手無法將鋼鐵之槍管加以攻牙以為子彈發射，與挫刀
    及鉗子均非製造槍管之工具，且散放屋內各處，並無製造槍
    枝之專用房間云云。
二、經查：
    (一)被告於警詢及偵查初訊之自白之證據能力：
      (1)被告於為警查獲後因拒絕夜間詢問而於九十三年三月六
        日十一時二十五分許至同日十一時五十六分許進行之警
        詢中供承：「於九十三年三月五日二十一時十五分在板
        橋市○○路○段愛買購物中心停車場內為警方查獲我持
        有改造九０手槍一支及四顆子彈（二顆改造及二顆制式
        ）。我於九十三年三月五日二十二時三十分帶同警方到
        桃園縣龍潭鄉○○路六三巷八號三樓我的房間內查獲九
        ０改造手槍成品半成品各一支；另於樓梯間及另一房間
        取出改造槍械工具一批。警方查扣之九０改造手槍、子
        彈及改造槍械工具一批都是我本人所有。槍械是我自己
        在我九十二年底家中連續遭竊後才開始改造槍械，在桃
        園縣龍潭鄉○○路六三巷八號三樓我自己住處改造的。
        我是為自衛才改造槍械。我共改造過三支，但只有完成
        一支，另二支則改造失敗。我先購買玩具槍，再以警方
        查扣之改造工具鑽孔研磨後再組裝起來。沒有試射過。
        查扣子彈是從跳蚤市場買來的。因為怕放在家裡會被竊
        所以才會隨身攜帶。沒有販賣過手槍。改造槍械是自己
        研究玩具槍的結構再將塑膠管比照原來尺寸研磨出金屬
        的槍管來替代」等語（見起訴偵查卷＜下簡稱：偵查卷
        ＞第二０頁至第二五頁）。嗣於檢察官九十三年三月六
        日十六時五十分許之偵查初訊時，復供承：「警詢所述
        實在。九十三年三月五日二十一時許至板橋市○○路愛
        買店，被查獲持有一支改造手槍及四顆子彈。後來又至
        我家查獲改造手槍半成品一支及改造器具一批，查扣東
        西全我的」等語（見九十三年度偵字第五二五六號卷第
        八頁）。
      (2)被告嗣於偵查、原審及本院審理時亦承認其於警詢及偵
        查初訊時有為如上之供述，其雖另辯稱：「當時做筆錄
        時有人說敢作敢當，不要連累朋友，好像還有人說承認
        可以交保，所以我就向警方承認槍是我改造，子彈是買
        來的，（檢察官偵訊時）因為想交保所以才承認，當時
        不知道事情的嚴重性，後來問人家才知道事情的嚴重性
        」云云（見九十三年四月十一日偵查筆錄，見偵查卷第
        六七頁）；「警察去我家問我說是不是我的東西，我就
        說是，去警察局的時候，那時在警察局辦公桌聽到如果
        你承認，就可以交保，後來我就獲得交保，我以為就沒
        事了，後來我請教別人才知道嚴重性。我在警詢中因為
        很恐懼，又聽到這樣能交保，才這樣說」云云（見原審
        卷第一二九頁至第一三０頁）；「在刑事局時候警察說
        承認的話就可以交保」云云（見本院第四八頁）。惟查
        ：證人即於愛買百貨公司停車場內查獲被告持有改造手
        槍及子彈並與被告同至被告住處查扣其他扣案物品之警
        員張明和於原審結證稱；「我們在辦公室的時候我們有
        跟被告說要老實說，被告就說家裡還有半成品。我們有
        在他家裡問他，他說是自己好玩拿來改造的工具。被告
        跟我們說那些東西都是他的，他說他的技術不是很好，
        做起來不是很漂亮。我們只有跟他講要老實講，如果真
        的有再做，就要帶我們過去查。在跟被告一起的現場裡
        面，我沒有聽到同事有說如果承認的話就可以交保之語
        。被告到我們辦公室時，被告有跟我們說有工具及半成
        品在那邊。我們到龍潭那邊的時候，被告說他自己改造
        的沒有很漂亮」等語（見原審卷第九五頁至第九八頁）
        ，不僅否認在整個查獲過程中曾有人以交保誘使被告承
        認，且證實被告在愛買百貨公司停車場被查獲帶回土城
        分局刑事組接受詢問尚未製作上揭警詢筆錄之前，即向
        警員承認其住處尚有改造玩具手槍半成品等物，並於帶
        同警員至其住處查扣改造玩具手槍半成品及扣案工具時
        ，自稱：其技術不好，改造的玩具手槍不夠漂亮之語。
        經訊以被告，其亦承認其有在其住處向警員稱說：技術
        不好，改造的不漂亮之語（見本院卷第四八頁），亦可
        證明證人張明和之證言確屬事實，堪以採信。又被告於
        偵查中初次提到交保之說時，係稱：「當時做筆錄時，
        ˙˙˙好像還有人說承認可以交保」云云，被告於該時
        就係何人對其稱說承認可以交保之語，已語焉不詳，且
        依證人張明和上開證言，被告在接受警方詢問製作筆錄
        之前早已承認改造玩具手槍之行為，而非警方製作筆錄
        時始承認，再參以被告在帶同警員至其住處查扣改造玩
        具手槍半成品及扣案工具時，尚自稱：技術不好，改造
        的玩具手槍不夠漂亮等語，若被告係經警員告以承認始
        可交保之語而使其自由意思受到壓制或影響始為上揭自
        白，則應僅會自白製造犯行，又焉會向警員再多加解釋
        自己做的不好。更何況製造具有殺傷力槍枝之犯行，其
        嚴重性必然重於單純持有，此應為身為成年人且有社會
        經驗之被告所明知，被告稱不知嚴重性（即不知製造比
        持有嚴重），實有悖常理。復佐以被告於警詢中僅承認
        改造玩具手槍，並未承認有何製造子彈之行為，稱扣案
        子彈（含土造子彈）係其本人另外購買者，而與扣案改
        造玩具手槍有所區別，若被告係欲交保而隨便胡亂承認
        改造玩具手槍之犯行，則又焉會有如此之區別。是被告
        所辯：是因為有警員告知承認可以交保，其當時想要交
        保始承認云云，顯不可採。
      (3)綜上，被告於警詢及偵查初訊中之自白，應係其基於自
        己之自由意思而為之供述，並無任何不正方法取供之情
        事，被告上揭辯解尚不可採，其該等自白，應有證據能
        力，且在有可信之補強證據存在之情形下，應有相當之
        證據證明力。
    (二)本案係警方接獲稱被告有製造、販賣槍枝之嫌疑，且被告
      會攜帶槍、彈至愛買百貨公司停車場之線報，遂於上述時
      間至現場埋伏，被告為一個男子騎機車載至該處，被告拿
      一包包，警員當時已經鎖定是被告，被告當時行跡很慌張
      ，很可疑，警員趨前盤查，表明身分，叫被告把包包打開
      ，被告依言把包包打開，為警發覺內有一支槍枝及子彈（
      依被告警詢筆錄及搜索扣押筆錄之記載，係上開槍枝管制
      編號：0000000000之改造玩具手槍一支、土造子彈二顆、
      制式子彈二顆），即將被告帶回警局偵辦，因接獲線報大
      約知道被告製造地點在龍潭，復在被告包包內找到繳費單
      ，知道地點在龍潭中興路，被告同意其住處接受搜索，而
      帶同警員至其龍潭住處，經警在上址房間樓梯間、三樓房
      間、二樓轉三樓之樓梯間查獲其他扣案物品（依被告警詢
      筆錄及搜索扣押筆錄之記載，係上開槍枝管制編號：0000
      000000之改造玩具手槍、土造金屬槍管一支、土造子彈二
      顆、如附表所示之工具一批、玩具槍之金屬槍身一支、金
      屬管三支等物），被告在其住處供稱是自己好玩拿來改造
      之工具等情，為證人張明和於原審結證明確（見原審卷第
      九三頁至第九六頁），並有搜索扣押筆錄、扣押物品目錄
      表各二份、扣案物品照片二一幀在卷可證（見偵查卷第三
      六頁至第六二頁；其中第三六頁、第三七頁、第六０頁、
      第六一頁之搜索扣押筆錄、扣押物品目錄表各附錯位置，
      第六０頁之搜索扣押筆錄應與第三六頁之搜索扣押筆錄對
      調），並有上揭扣案證物可證，被告對此查獲過程亦無爭
      執，已證本案扣案之上揭物品均係在被告持有中查獲。且
      因本案警員最初對被告之盤查，係在公共場所由服勤人員
      執行警察勤務條例第十一條第三款規定之臨場檢查之盤查
      勤務，並依先前之線報合理判斷被告持有之物屬易生危害
      之槍、彈，其後對被告隨身攜帶之物及其住處之物品執行
      之二次搜索，復皆係獲得被告同意而為之，本案警員之盤
      查、搜索過程均未違比例原則，亦未逾越必要之程度，依
      刑事訴訟法第一百三十一條之一、警察勤務條例第十一條
      第三款之規定及司法院大法官會議釋字第五三五號解釋意
      旨，本案警員之搜索亦屬合法。
    (三)本案扣案之土造槍枝、土造槍管、子彈、玩具槍金屬槍身
      、金屬管等物品，經送往內政部警政署刑事警察局鑑定，
      鑑定結果為：槍枝管制編號：0000000000之土造手槍一
      支（在愛買百貨公司停車場內查獲者），以性能檢驗法、
      試射法鑑定結果，認係由仿BERETTA廠 92FS型半自動手槍
      製造之玩具手槍換裝土造金屬槍管而成之改造手槍，機械
      性能良好，可擊發適用子彈，認具殺傷力；槍枝管制編
      號：0000000000之土造手槍一支（在被告住處查獲者），
      認係仿GLOCK廠27 型半自動手槍製造之玩具手槍換裝土造
      金屬槍管而成之改造手槍，經檢視，欠缺槍機、撞針，依
      現狀，無法供擊發使用，認不具殺傷力；送鑑子彈六顆
      ，其中二顆，認均係口徑9mm（9×19mm）之制式子彈，經
      檢視，底火皿均具撞擊痕，經實際試射，一顆可擊發，認
      具殺傷力，一顆無法擊發，認係不發彈；另四顆，認均係
      具直徑約9.0mm(採樣一顆測量）金屬彈頭之土造子彈，經
      採樣一顆試射，可擊發，認具殺傷力；送鑑槍管成品一
      支，認係內徑約 9.2mm，長度約87.2mm之土造金屬槍管，
      可適用槍枝管制編號：0000000000送鑑槍枝；送鑑槍管
      半成品三支，認均係內徑約 9.0mm、長度約68.0mm之金屬
      管；送鑑改造手槍半成品一支，認係玩具槍之金屬槍身
      等事實，有該局九十三年三月十八日刑鑑字第０九三００
      五六六三九號及九十三年九月十五日刑鑑字第０九三０一
      八四二七五號槍彈鑑定書各一份及所附之照片在卷可證（
      見偵查卷第二頁至第七頁、原審卷第五八頁至第六０頁）
      。又扣案之如附表所示之工具，經本院囑託內政部警政署
      刑事警察局鑑定該等工具與扣案改造槍枝、槍管間之關連
      性（即上開刑鑑字第０九三００五六六三九號鑑定之改造
      手槍及槍管等物，是否「可」用扣案工具製造），經該局
      鑑定結果為：「其中挫刀：可供修飾、磨挫物體使用；電
      鑽組：可供刨鑽及鑽孔或拆卸、固定螺絲使用；鉗子：可
      供夾鉗物體使用；焊槍：可供焊接物體使用；尺：可供測
      量物體使用；攻牙器、攻牙板手：可供製作螺紋使用，上
      述五金工具於『改造』手槍有各工具適用時機時，自可援
      用該類工具。有關錫鋁板部分，本局無法得知其確定用途
      」等語，亦有該局九十四年七月二十六日刑鑑字第０九四
      ０一０三五八七號鑑定函一份在卷可考（見本院卷第三七
      頁）。並查：
      (1)按刑事訴訟法第二百零八條第一項規定，法院或檢察官
        得囑託醫院、學校或其他相當之機關、團體為鑑定，或
        審查他人之鑑定，並準用第二百零三條至第二百零六條
        之一之規定；其須以言詞報告或說明時，由受囑託機關
        實施鑑定或審查之人為之。就第二百零二條鑑定人應於
        鑑定前具結之規定，並未準用，足見囑託機關鑑定，並
        無必須命實際為鑑定之人為具結之明文。且檢察官或法
        院依刑事訴訟法第二百零八條第一項前段規定囑託鑑定
        機關實施鑑定所為之書面報告（刑事訴訟法第二百零六
        條第一項規定參照），參諸九十二年二月六日修正公布
        之刑事訴訟法第一百五十九條修正說明，認屬於該條所
        稱之「除法律有規定者外」之範圍，為傳聞之例外，具
        有證據能力，若受囑託之機關之鑑定結果實質上符合待
        證事實需求，該鑑定結果並有證明力。又對於司法警察
        機關調查中之案件，或有量大或急迫之情形，為因應實
        務之現實需求，如檢察官針對該類案件之性質（例如：
        對於查扣之槍砲彈藥必須檢驗有無殺傷力等），認為當
        然有鑑定之必要者，基於檢察一體原則，得由該管檢察
        長對於轄區內之案件，以事前概括選任鑑定人或囑託鑑
        定機關（團體）之方式，俾便轄區內之司法警察官、司
        法警察對於調查中之此類案件，得即時送請事前已選任
        之鑑定人或囑託之鑑定機關（團體）實施鑑定。司法警
        察官、司法警察將待鑑定證物送請經該管檢察長概括選
        任、囑託之鑑定機關為鑑定，應視同受承辦檢察官所選
        任、囑託而執行鑑定業務，此受囑託鑑定機關實施鑑定
        所為之書面報告，亦屬刑事訴訟法第一百五十九條第一
        項規定「除法律有規定者外」之範圍，為傳聞之例外，
        具有證據能力，若受囑託之機關之鑑定結果實質上符合
        待證事實需求，該鑑定結果並有證明力。
      (2)查內政部警政署刑事警察局早經司法機關指定為槍彈鑑
        定之專責機關多年（司法院八十一年八月十四日（八一
        ）院台廳二字第一三三一號函參考），且於九十二年二
        月六日修正公布、同年九月一日施行之現行刑事訴訟法
        施行後，經臺灣高等法院檢察署於九十二年九月九日以
        檢文允字第０九二一００一二０三號函，概括選任該局
        為該署轄區內司法警察機關調查中案件有關槍彈有無殺
        傷力及槍彈比對鑑定事項之鑑定機關，亦有該函在卷可
        稽。就槍、彈有無殺傷力及相關連事項之鑑定，內政部
        警政署刑事警察局自屬適格之鑑定機關，而本案上揭鑑
        定復係經臺灣高等法院檢察署轄區內之司法警察機關依
        上揭函文送請鑑定及本院囑託鑑定，依上開說明，自均
        有證據能力。
      (3)依被告於警詢中之上揭自白：扣案之槍枝管制編號：00
        00000000之改造玩具手槍一支、槍枝管制編號：000000
        0000之改造玩具手槍一支、玩具槍之金屬槍身一支、內
        徑約9.2mm、長度約 87.2mm之土造金屬槍管一支、金屬
        管三支，皆係其改造其購入之玩具手槍所製造而成之物
        或所用或預備之物，此見其供稱：「警方查扣之九０改
        造手槍、子彈及改造槍械工具一批都是我本人所有。槍
        械是我自己在九十二年底˙˙˙開始改造槍械，在我自
        己住處改造的。我共改造過三支，但只有完成一支，另
        二支則改造失敗。我先購買玩具槍，再以警方查扣之改
        造工具鑽孔研磨後再組裝起來。改造槍械是自己研究玩
        具槍的結構再將塑膠管比照原來尺寸研磨出金屬的槍管
        來替代」等語自明，且扣案之原玩具手槍之槍身共有三
        支，一支係屬改造完成可發射子彈具有殺傷力之改造玩
        具手槍（即槍枝管制編號：0000000000者），一支為已
        換裝土造金屬槍管但因欠缺槍機、撞針尚未改造完成之
        槍枝管制編號：0000000000改造玩具手槍，一支則為玩
        具槍之金屬槍身，顯示被告共有三支玩具手槍槍身，且
        其中一支已改造完成，另一支則有明顯著手改造之情形
        ，核與被告所述：「我共改造過三支，但只有完成一支
        ，另二支則改造失敗，我先購買玩具槍」等語相符。又
        其中改造完成之槍枝管制編號：0000000000改造玩具手
        槍，係經換裝土造金屬槍管，尚未改造完成之槍枝管制
        編號：0000000000改造玩具手槍一支，亦經換裝土造金
        屬槍管，甚且，另同時扣案之土造金屬槍管一支（內徑
        約9.2mm、長度約87.2mm)，經鑑定可換裝適用於該槍枝
        管制編號：0000000000之未完成改造玩具手槍，顯見亦
        係為該支改造玩具手槍而製造，而扣案之金屬管三支（
        內徑約9.0mm、長度約68.0mm)，復與已改造完成之該土
        造金屬槍管同一材質、內徑相仿（另見偵查卷第七頁之
        照片），均核與被告警詢中之自白：「我先購買玩具槍
        。改造槍械是自己研究玩具槍的結構再將塑膠管比照原
        來尺寸研磨出金屬的槍管來替代」等語相吻合。再扣案
        之如附表所示之工具，經鑑定確可於改造玩具手槍（含
        製造土造金屬槍管）時予以援用，亦足以補強被告於警
        詢中所供稱：「˙˙˙再以警方查扣之改造工具鑽孔研
        磨後再組裝起來」等語之真實性。
      (4)綜上，被告於警詢中自白之真實性，有上揭扣案之槍枝
        管制編號：0000000000之改造玩具手槍一支、槍枝管制
        編號：0000000000之尚未改造完成之改造玩具手槍一支
        、土造金屬槍管一支、玩具槍之金屬槍身一支、金屬管
        三支、如附表所示之工具、以及上揭三份鑑定報告可資
        佐證，核與事實相符，自得採為認定被告犯罪事實之依
        據。又扣案之未完成之槍枝管制編號：0000000000之改
        造玩具手槍一支、玩具槍之金屬槍身一支、土造金屬槍
        管一支、金屬管三支，依該土造金屬槍管可換裝於槍枝
        管制編號：0000000000之改造玩具手槍、以及金屬管三
        支與已改造完成之該土造金屬槍管同一材質、內徑相仿
        等情，再參以被告於警詢中之供述，亦足認：上開槍枝
        管制編號：0000000000之改造玩具手槍一支、土造金屬
        槍管一支，皆係被告於改造槍枝管制編號：0000000000
        之改造玩具手槍一支時，同時改造之物及所用之物，其
        犯意亦係在製造可發射子彈具有殺傷力之改造玩具手槍
        ，僅係尚未製造完成，而處於未遂階段，玩具槍之金屬
        槍身一支及金屬管三支，則應係被告預備供改造玩具手
        槍之物。
      (5)被告及辯護人辯護意旨雖辯稱：如附表所示之工具，均
        為一般家庭之日常用品，有些是裝窗簾用的，游標尺為
        測量工具，電鑽一組係採電池動力，根本無法將鋼管鑽
        洞製造槍管，焊槍無法焊接鋼鐵製物品，攻牙器及扳手
        ，無法將鋼鐵之槍管加以攻牙以為子彈發射，與挫刀及
        鉗子均非製造槍管之工具，且散放屋內各處，並無製造
        槍枝之專用房間云云。然查：如附表所示之工具均係被
        告所有且供其改造前開槍枝所用工具之事實，業據被告
        於警詢中自承在卷，業見前述。證人張明和於原審亦結
        證稱：「在被告龍潭家中問被告（扣案工具作何用途）
        ，被告稱是自己好玩拿來改造的工具，都是他的，並稱
        他的技術不是很好，做起來不是很漂亮」等語（見原審
        卷第九六頁）。而上揭扣案已完成及未完成改造玩具手
        槍以及已完成之槍管，亦可證明該等玩具手槍、槍管，
        確有經人改造之事實。再如附表所示扣案之工具，雖屬
        一般家庭均可購得之工具，但於「改造」手槍時，皆可
        援用之情，亦經內政部警政署刑事警察局鑑定明確。又
        扣案之電鑽一組，附有明顯之電源線，有扣案電鑽一組
        之照片二幀在卷可考（見偵查卷第四四頁、第四七頁）
        ，顯非採電池動力，亦見被告所辯不實。是被告及其辯
        護人以扣案如附表所示之工具同時為家庭日常所得用之
        工具，稱：根本不能用於改造槍枝云云，顯不足採。再
        查以附表所示之工具改造玩具手槍，並非需要特殊之房
        間，此觀卷附扣案槍枝成品、半成品及附表所示工具之
        照片顯示該等物品所占用之面積不大，自可明瞭（見偵
        查卷第三八頁、第三九頁），改造該等玩具手槍並無需
        要製造槍枝專用房間之必要性，被告及辯護人稱：無製
        造槍枝之專用房間云云，亦與被告有無改造玩具手槍行
        為之證明，無關連性。
      (6)被告辯護人針對內政部警政署刑事警察局九十四年七月
        二十六日刑鑑字第０九四０一０三五八七號鑑定函，另
        辯稱：扣案工具有可能可用來改造槍枝，但本件應鑑定
        證明扣案槍枝、槍管何部分符合扣案工具所製造，該鑑
        定實非依據科學方式認證，請傳訊鑑定人姚景岳說明扣
        案槍枝、槍管及子彈那部分係由扣案工具之何者所製造
        ，並會同被告勘驗云云。惟查：被告於警詢中已坦承有
        使用附表所示工具改造扣案槍枝（含槍管），並有扣案
        之已完成及未完成改造玩具手槍、已完成槍管、附表所
        示之工具等物可證，本院囑託內政部警政署刑事警察局
        鑑定之目的，主要在證明扣案改造槍枝、槍管與扣案工
        具之關連性，若扣案工具「可」用於改造玩具手槍（含
        槍管），即足以認定其間之關連性，至於實際上被告於
        改造手槍時，扣案槍枝、槍管之何部分係由扣案工具之
        何者製造，應僅有自白有製造犯行之被告最為清楚，未
        在現場目擊之他人（含鑑定人）僅能從各該工具之用途
        、扣案改造手槍（含槍管）之現況，說明扣案工具可否
        用於改造玩具手槍（含槍管）。內政部警政署刑事警察
        局上述鑑定報告既已證明附表所示工具與被告所自白之
        改造玩具手槍自白之關連性，且此應係該局依據鑑定槍
        彈多年經驗之所得，本院綜合扣案之已完成及未完成改
        造玩具手槍、已完成槍管等物及上揭三份鑑定報告，認
        已足以補強被告警詢中自白之真實性（該鑑定報告本身
        並非證明被告有改造玩具手槍犯行之主證據），本件事
        證已明，辯護人此一聲請及質疑，尚不足以推翻前揭具
        有補強證據證明與事實相符之被告自白之證明力，本院
        認無傳訊姚景岳之必要，附此敘明。
    (四)被告於原審聲請傳訊之證人林品攸、尤正源於原審作證時
      固均附和被告之辯解，證人林品攸於原審九十三年十一月
      二日期日證稱：「陳文政於九十二年農曆三、四月間，在
      陳文政家中曾經交一包東西給被告，用報紙包著，放在環
      保手提袋內，陳文政說裡面裝有二支槍、幾顆子彈和管子
      ，說要寄放被告那邊幾天，之後未再見到陳文政，其與被
      告是進香、拜拜認識的朋友，與被告到屏東枋山進香，路
      上遇到陳文政，與陳文政也是拜拜認識，見過一、二次面
      ，沒有交情，被告到陳文政家時，尤正源本就在陳文政家
      （再改稱：誰先進去我不清楚，又稱：差不多同時進去）
      」云云（見原審卷第八四頁至第九一頁）。證人尤正源於
      原審九十三年十一月二十三日期日則證稱：「去年農曆三
      、四月廟會，我們一起去陳文政家，陳文政有拿一包東西
      給被告，陳文政說那是『破鐵』，我知道『破鐵』一般意
      思是指槍枝，陳文政要先寄放在被告那邊，過幾天再過來
      拿，後來我們就走了，是用黑色布袋子裝，上面有蓋報紙
      , 被告是我到陳文政家時過一會才進來，被告跟一個女孩
      子進來」云云（見原審卷第一一九頁至第一二七頁）。惟
      查：就被告所辯「陳文政」交付予其扣案槍、彈託其保管
      之情節，被告於原審準備程序係供稱：「槍枝跟子彈都是
      陳文正（政）在去年農曆三、四月的時候，在屏東縣楓港
      廟會的時候交給我的，他說有東西交給我保管，當時有朋
      友在場。與陳文正從小認識。平常很少來往。我們都是廟
      會或過年的時候才碰面。他說這幾天拿回去。廟會的時候
      我有留電話給陳文正，但是我沒有留他的電話。因為我怕
      他，所以我不敢不答應，他說只有幾天的時間。陳文正後
      來沒有跟我聯絡」云云（見原審卷三０頁至第三一頁）。
      依被告此一供述，顯見被告與所謂「陳文政」之人並不熟
      稔，很少見面，關係疏遠，不僅每年只在廟會或過年時才
      碰面，且被告不知「陳文政」之聯絡電話，甚至於偵審中
      始終無法說出「陳文政」之住址，僅在本院最後審判期日
      供稱：「住址不曉得，但我知道他住那裡」云云，然具有
      殺傷力之槍枝、子彈，均為槍砲彈藥刀械管制條例管制之
      違禁物，且為檢警機關積極查禁之對象，早已經電視報章
      等媒體廣為報導，依據一般社會經驗，持有槍、彈之人均
      不願張揚其持有槍枝、子彈，更不會輕易交予己所不熟識
      之人保管，更何況如被告所述之自己與「陳文政」當時係
      不期而遇之人，「陳文政」如何會冒然將事涉槍、彈犯罪
      之違禁物在屏東枋山交付予已生疏、不期而遇且已在臺中
      、桃園定居之被告保管？又未約定取回之時間、地點？此
      已殊與常情有違。又證人林品攸亦證稱：與「陳文政」間
      沒有關係，僅在拜拜時見過一、二次，「陳文政」亦不知
      林品攸與被告間之關係云云，則「陳文政」竟甘願冒為不
      識之人檢舉為警查獲之風險，於其不相識之林品攸在場之
      情形下交付槍枝、子彈及槍管予被告保管，更公開詳告在
      場之人其所交付之物，即為槍枝、子彈、槍管？此亦難以
      想像。再者，九十二年農曆三、四月間距原審審理之九十
      三年十一月間已約有一年五、六個月之遙，經原審訊以其
      他會面之細節，證人林品攸證稱：「我不知道槍、彈為違
      禁物，我不管那麼多，當天在陳文政家中沒有聊什麼特別
      的話題，還有一些瑣碎的事情，但記不得這麼多」等語（
      見原審卷第八七頁、第八九頁），證人林品攸於事隔一年
      五、六個月之後，專對其當時不甚在意之事，猶記憶清楚
      ，且可詳細說明「陳文政」有交付一包東西給被告，用報
      紙包著放在環保手提袋內，「陳文政」並稱「這個報紙裡
      面有兩支槍、幾顆子彈和管子要寄放在他那邊幾天」如此
      細節性之對話，卻對於當天其他聊天之話題毫無印象，證
      人林品攸如此專就槍、彈交付過程為記憶之證言，實欠缺
      憑信性。被告及證人林品攸對於係「陳文政」交付槍、彈
      予被告保管一節所為之供證，已難採信。再者，證人尤正
      源固亦證稱：有目睹「陳文政」將一包「破鐵」交付予被
      告等語，並稱：「（問：為何這件事已經過一年多，被告
      打電話給你時，你可以馬上想起來在陳文政家中的事？）
      因為是這麼敏感的事情」等語（見原審卷第一二七頁），
      顯示其一如證人林品攸對當時「陳文政」交槍、彈予被告
      一節，記憶猶新，但經比較證人林品攸、尤正源二人對於
      當日交付內裝槍枝等物之袋子予被告時「陳文政」所述之
      言語，證人林品攸係證稱：「陳文政說裡面有兩支槍、幾
      顆子彈和管子」云云（見原審卷第八七頁），證人尤正源
      則證稱：「陳文政沒有說裡面有幾枝槍、幾顆子彈，只有
      說是破鐵」云云（見原審卷第一二六頁），該二人對此皆
      自稱在場目睹且記憶清楚之重要關節，所述卻全然迥異，
      益證其二人所證之情虛，其二人之證言均不具證據價值。
      被告嗣翻異前詞辯稱：扣案改造手槍、子彈、槍管等物均
      係「陳文政」之人交予其保管云云，要屬事後避重就輕之
      詞，不足採信。
三、綜上所述，本件事證明確，被告所辯應屬避重就輕之詞，無
    足可取，被告前揭犯行均洵堪認定。
貳、論罪科刑及沒收部分：
一、按被告本案製造改造玩具手槍之行為終了被查獲後，槍砲彈
    藥刀械管制條例第八條、第十一條，於九十四年一月二十六
    日經修正公布，同年月二十八日生效（以此時點為準，下稱
    修正前、修正後），原第十一條條文刪除，該條文原規範之
    其他可發射子彈具有殺傷力之各式槍砲，移至同條例第八條
    ，而與鋼筆槍等槍枝列於同一法條處罰。修正前之該條例第
    十一條第一項、第五項係規定：「未經許可，製造、販賣或
    運輸第四條第一項第一款所稱其他可發射金屬或子彈具有殺
    傷力之各式槍砲者，處五年以上有期徒刑，併科新臺幣一千
    萬元以下罰金」、「第一項至第三項之未遂犯罰之」；修正
    後同條例第八條第一項、第五項規定：「未經許可，製造、
    販賣或運輸鋼筆槍、瓦斯槍、麻醉槍、獵槍、空氣槍或第四
    條第一項第一款所定其他可發射金屬或子彈具有殺傷力之各
    式槍砲者，處無期徒刑或五年以上有期徒刑，併科新臺幣一
    千萬元以下罰金」、「第一項至第三項之未遂犯罰之」。比
    較新舊法，應以修正前之舊法有利於被告，依刑法第二條第
    一項但書規定，就本案被告製造具有殺傷力改造玩具手槍行
    為部分，自應適用修正前槍砲彈藥刀械管制條例第十一條第
    一項規定論處，合先敘明。
二、被告前揭著手將玩具手槍改造為可發射子彈具有殺傷力之改
    造玩具手槍之行為，其中槍枝管制編號：0000000000之改造
    玩具手槍部分，已達製造既遂之狀態，其餘製造槍枝管制編
    號：0000000000之改造玩具手槍等部分（包含適用該槍枝之
    上開土造金屬槍管部分），則尚屬製造未遂階段，因被告製
    造該等槍枝既、既遂之行為，係於同時期同地接續實施，侵
    害同一之法益，各支槍枝製造行為之獨立性極為薄弱，依一
    般社會健全觀念，在時間差距上，難以強行分開，在刑法評
    價上，以視為數個舉動之接續施行，合為包括之一行為予以
    評價，較為合理，應屬接續犯，而為包括之一罪。是核被告
    將玩具手槍改造為可發射子彈具有殺傷力之改造玩具手槍之
    行為，係犯修正前槍砲彈藥刀械管制條例第十一條第一項之
    未經許可製造可發射子彈具有殺傷力之改造玩具手槍罪（既
    遂）。被告持有改造完成之槍枝管制編號：0000000000之改
    造玩具手槍行為及製造、持有土造金屬槍管之行為，各為其
    製造改造玩具手槍既、未遂行為所吸收，不另論罪。公訴意
    旨漏未論及被告製造槍枝管制編號：0000000000之改造玩具
    手槍未遂等部分（含土造金屬槍管部分），固有未洽，惟此
    部分既與原起訴之被告製造槍枝管制編號：0000000000之改
    造玩具手槍部分，有實質上一罪關係，為起訴效力所及，本
    院自應一併審判。至於原審蒞庭檢察官認被告持有扣案之土
    造金屬槍管一支部分，應成立槍砲彈藥刀械管制條例第十三
    條第四項之未經許可持有改造手槍主要零件罪，且與原起訴
    之製造槍枝管制編號：0000000000之改造玩具手槍、持有子
    彈部分，有想像競合犯之裁判上一罪關係，請求併予審判等
    語（見原審卷第八一頁），惟查該支土造金屬槍管應係被告
    所製造，且其製造該槍管之目的應係供其換裝於尚屬製造未
    遂階段之槍枝管制編號：0000000000之改造玩具手槍之用，
    業見前述，則被告製造進而持有該支土造金屬槍管之行為，
    應屬其製造槍枝管制編號：0000000000之改造玩具手槍行為
    （未遂）之部分行為，已為製造改造玩具手槍行為所吸收，
    尚難認另成立槍砲彈藥刀械管制條例第十三條第四項之罪名
    ，原審蒞庭檢察官此部分意見亦有未洽，附此敘明（因原起
    訴之犯罪事實未提及被告持有該支土造金屬槍管之事實，而
    此部分事實連同被告製造該支槍管之行為，復與原起訴之製
    造槍枝管制編號：0000000000之改造玩具手槍部分，有實質
    上一罪關係，為起訴效力所及，且被告持該支槍管之行為，
    應為上揭製造改造玩具手槍犯行所吸收，自不生變更起訴法
    條之問題）。
三、被告持有具有殺傷力之子彈五顆之行為，係犯槍砲彈藥刀械
    管制條例第十二條第四項之未經許可持有子彈罪（此條文未
    經修正）。
四、被告所為之未經許可製造可發射子彈具有殺傷力之改造玩具
    手槍罪與其未經許可持有子彈罪，犯意各別，行為起始點互
　  異，應分論併罰。
五、爰審酌被告改造槍枝及持有子彈之犯行，對於社會治安危害
    甚大，於嗣後翻異前詞否認製造可發射子彈具有殺傷力槍枝
    犯行之態度，其前無犯罪科刑紀錄，有臺灣高等法院被告前
    案紀錄表一份在卷可考，素行尚可，及其犯罪動機、手段等
    一切情狀，分別量處如主文第二項所示之刑，並就罰金刑部
    分，諭知其易服勞役之折算標準，併定其應執行之刑及罰金
    刑之易服勞役折算標準，以資懲儆。
六、扣案之可發射子彈具有殺傷力之仿BERETTA廠92FS 型半自動
    手槍製造之改造玩具手槍一支（含彈匣一個、槍枝管制編號
    ：0000000000）、土造金屬槍管一支(內徑約9.2mm、長度約
    87.2mm)、具有殺傷力之其直徑約9mm金屬彈頭之土造子彈三
    顆，均屬違禁物，依刑法第三十八條第一項第一款之規定，
    各於被告相關之犯罪項下宣告沒收。扣案之尚未改造完成不
    具殺傷力之改造玩具手槍一支（含彈匣壹個、槍枝管制編號
    ：0000000000）、玩具槍之金屬槍身一支、金屬管三支、如
    附表所示之工具，均屬被告所有，且分別為供其改造玩具手
    槍所用及預備之物，均見前述，依刑法第三十八條第一項第
    二款之規定，宣告沒收（槍枝管制編號：0000000000之改造
    玩具手槍內附之土造金屬槍管已成為該槍之一部分，隨該槍
    一併宣告沒收，無另依刑法第三十八條第一項第一款規定再
    宣告沒收之必要)。原扣案之具有殺傷力之具直徑約9mm金屬
    彈頭之土造子彈一顆、口徑9mm之制式子彈一顆，雖本屬違
    禁物，惟嗣業於送鑑定時經試射（僅餘彈殼、彈頭），已不
    具子彈功能，有上引之內政部警政署刑事警察局刑鑑字第０
    九三００五六六三九號鑑定書可證，自無庸再為沒收之諭知
    。又另扣案之彈殼二顆、信號彈六枚，因均非屬槍砲彈藥刀
    械管制條例管制之子彈或爆裂物，有內政部警政署刑事警察
    局九十三年四月十二日刑偵五字第０九三００七八七九八號
    鑑驗通知書一份（見偵查卷第一頁）及上引之同局刑鑑字第
    ０九三０一八四二七五號槍彈鑑定書一份（見原審卷第五八
    頁至第六０頁）可證，扣案之錫鋁板五塊，經同局鑑定無法
    確定其用途，亦有該局刑鑑字第０九四０一０三五八七號鑑
    定函一份在卷可憑，因均非違禁物，復無適合之證據或補強
    證據足證為被告本案犯罪所用或預備之物，爰不為沒收之諭
    知，附此敘明。
、撤銷改判之理由：
    (一)原審據以對被告論罪科刑，固非無見，惟查：
      (1)槍砲彈藥刀械管制條例第八條、第十一條，於九十四年
        一月二十六日業經修正公布，同年月二十八日生效，已
        見前述，原審判決未及比較適用，尚有未洽。
      (2)被告應有著手製造槍枝管制編號：0000000000之改造玩
        具手槍而未遂之行為，而扣案之土造金屬槍管一支，亦
        應係被告製造，且屬被告製造槍枝管制編號：00000000
        00之改造玩具手槍行為（未遂）之部分行為，此有被告
        於警詢中之自白及內政部警政署刑事警察局之槍彈鑑定
        書可證，並為起訴效力所及，均見前述，原審理由中引
        用被告警詢之自白為證據，卻漏未審酌被告製造槍枝管
        制編號：0000000000之改造玩具手槍未遂之行為，稱：
        「不具殺傷力之改造槍枝一支（槍枝管制編號00000000
        00號），無證據顯示為供犯罪所用或預備之物」等語，
        又認定被告係「另行基於未經許可，持有槍砲之主要組
        成零件及子彈之犯意，於不詳時地取得槍砲之主要組成
        零件即金屬槍管一支」，另論被告成立未經許可持有槍
        砲之主要組成零件罪，均與卷內證據不符。
      (3)扣案之玩具槍之金屬槍身、金屬管三支，應均屬被告所
        有，預備供其改造玩具手槍之用，理由業見前述，原審
        認無證據顯示為供犯罪所用或預備之物，亦有未當。又
        扣案之錫鋁板五塊，經內政部警政署刑事警察局鑑定無
        法確定其用途，則該物與被告所自白之改造玩具手槍行
        為間之關連性，尚有疑問，原審引用參與查獲本案之警
        員鄒慶樟之證言為據，仍屬不足。
      (4)依卷附之搜索扣押筆錄、扣押物品目錄表之記載及被告
        於警詢中之供述（見偵查卷第二一頁、第三六頁至第三
        七頁、第六０頁至第六一頁，相關搜索扣押筆錄有附錯
        位置，業見前述），就子彈部分，被告攜至愛買百貨公
        司停車場內為警查獲之子彈，應係具有殺傷力之具直徑
        約9mm金屬彈頭之土造子彈二顆、口徑9mm之制式子彈一
        顆及不具殺傷力之制式子彈一顆，嗣於其住處查獲者，
        則為具有殺傷力之具直徑約9mm 金屬彈頭之土造子彈二
        顆。惟原審認定：在愛買百貨公司停車場內為警查獲之
        子彈，為具有殺傷力之具直徑9mm 金屬彈頭之土造子彈
        四顆，在被告住處查獲者為具殺傷力之制式子彈一顆、
        不具殺傷力之制式子彈一顆等語，亦與卷內證據不符。
      (5)本案被告並無製造子彈之犯行，原審判決事實欄亦未為
        此認定，應無製造子彈行為吸收持有子彈行為之問題，
        惟其理由欄二於論罪時，卻謂：「又其製造後之持有槍
        枝及『子彈』行為，為製造階段之高度行為所吸收，亦
        均不另論罪」云云，亦有疏忽。
    (二)被告上訴，否認有改造玩具手槍之犯行，指摘原審判決不
      當，固無理由，但原審判決既有上述可議之處，自應由本
      院將原審判決撤銷改判。
肆、適用法律：
    (一)刑事訴訟法第三百六十九條第一項前段、第三百六十四條
      、第二百九十九條第一項前段。
    (二)九十四年一月二十八日修正生效前之槍砲彈藥刀械管制條
      例第十一條第一項、現行同條例第十二條第四項，刑法第
      十一條前段、第二條第一項但書、第四十二條第二項、第
　　　三十八條第一項第一款、第二款、第五十一條第五款、第
      七款，罰金罰鍰提高標準條例第二條，現行法規所定貨幣
      單位折算新臺幣條例第二條。
本案經檢察官陳玉珍到庭執行職務。
中　　華　　民　　國　　94　　年　　9 　　月　　7 　　日
　　　　　　　　　刑事第十二庭  審判長法　官  李文成
　　　　　　　　　　　　　　　　　　  法　官  官有明
　　　　　　　　　　　　　　　　　　  法　官  王復生
以上正本證明與原本無異。
如不服本判決，應於收受送達後十日內向本院提出上訴書狀，其
未敘述上訴之理由者並得於提起上訴後十日內向本院補提理由書
（均須按他造當事人之人數附繕本）。
                                      書記官  王宜玲
中　　華　　民　　國　　94　　年　　9　　 月　　19　　日
附錄本案論罪科刑法條全文；
九十四年一月二十八日修正生效前之槍砲彈藥刀械管制條例第十
一條第一項：
未經許可，製造、販賣或運輸第4條第1項第1款所稱其他可發射
金屬或子彈具有殺傷力之各式槍砲者，處五年以上有期徒刑，併
科新臺幣一千萬元以下罰金。
槍砲彈藥刀械管制條例第十二條第四項：
未經許可，持有、寄藏或意圖販賣而陳列子彈者，處五年以下有
期徒刑，併科新台幣 0000000 元以下罰金。
附表：
┌────┬────────────────────┬─────────┐
│  編號  │           改造工具名稱                 │      數量        │
├────┼────────────────────┼─────────┤
│   一   │游標尺                                  │一支              │
├────┼────────────────────┼─────────┤
│   二   │電鑽組                                  │一組              │
├────┼────────────────────┼─────────┤
│   三   │挫刀                                    │二支              │
├────┼────────────────────┼─────────┤
│   四   │鉗子                                    │二支              │
├────┼────────────────────┼─────────┤
│   五   │焊槍                                    │一支              │
├────┼────────────────────┼─────────┤
│   六   │攻牙器                                  │三支              │
├────┼────────────────────┼─────────┤
│   七   │攻牙扳手                                │二支              │
└────┴────────────────────┴─────────┘
